臺灣臺南地方法院刑事判決　　　　　　　100年度易字第753號
公　訴　人　臺灣臺南地方法院檢察署檢察官
被　　　告　陳金源
被　　　告　陳楠鏜
被　　　告　蔡智成
被　　　告　謝叔燕
被　　　告　吳若庭
共同選任辯護人　李合法律師
　　　　　　　　趙培皓律師
　　　　　　　　劉芝光律師
上列被告因賭博案件，經檢察官提起公訴（100年度營偵字第871
號），被告等五人於本院行準備程序中均就被訴犯罪事實為有罪
之陳述，經本院告以簡式審判之旨，並聽取公訴人、被告及其等
選任辯護人之意見後，認為宜以簡式審判程序審理，當庭裁定改
行簡式審判程序審理，判決如下：
    主  文
陳金源共同犯圖利聚眾賭博罪，處有期徒刑捌月。緩刑伍年，緩
刑期內付保護管束，並應於本判決確定之日起壹年內，各向公庫
支付新臺幣伍拾萬元，另應依執行檢察官之命令，向指定之政府
機關、政府機構、行政法人、社區或其他符合公益目的之機構或
團體，提供貳佰小時之義務勞務。扣案之傳真機7臺、計算機7臺
、錄音機1臺、影印機2臺、電話1組、空白單2本、簽單240張、
標籤62張、帳冊212張、印章9顆及統計表2份等物均沒收。
蔡智成共同犯圖利聚眾賭博罪，累犯，處有期徒刑陸月，如易科
罰金，以新臺幣壹仟元折算壹日。扣案之傳真機7臺、計算機7臺
、錄音機1臺、影印機2臺、電話1組、空白單2本、簽單240張、
標籤62張、帳冊212張、印章9顆及統計表2份等物均沒收。
陳楠鏜、謝叔燕、吳若庭共同犯圖利聚眾賭博罪，各處有期徒刑
參月，如易科罰金，均以新臺幣壹仟元折算壹日。均緩刑年，
緩刑期內均付保護管束，並應於本判決確定之日起壹年內，各依
執行檢察官之命令，分別向指定之政府機關、政府機構、行政法
人、社區或其他符合公益目的之機構或團體，提供伍拾小時之義
務勞務。扣案之傳真機7臺、計算機7臺、錄音機1臺、影印機2臺
、電話1組、空白單2本、簽單240張、標籤62張、帳冊212張、印
章9顆及統計表2份等物均沒收。
    事實及理由
一、本案犯罪事實證據，除應於犯罪事實欄補載「蔡智成曾於97
    年間因賭博案件，經臺灣嘉義地方法院判處有期徒刑七月確
    定，於98年4月4日執行完畢。」外，其餘均引用檢察官起訴
    書之記載（如附件）。
二、按刑法第268條所稱「聚眾賭博」，乃指召集不特定之多數
    人參與賭博之意，且該等不特定之多數人，毋須同時聚集於
    一處從事賭博之行為，只須其性質係集合多數人而為賭博，
    而主事者之目的原在聚眾賭博以營利，即成立本罪。再按私
    人住處原非公眾得出入之場所，惟長期供作賭博場所，聚集
    不特定之多數人賭博財物，已失純住宅之性質，與公眾得出
    入之場所無異。查被告陳金源提供其位於臺南市○○區○○
    路150巷40號住處地點作為賭博場所，並雇用被告陳楠鏜等
    人協助其計算等工作，供不特定人以傳真方式簽賭下注俗稱
    「香港六合彩」之賭博，業據被告等供陳在卷，並有傳真機
    7臺、計算機7臺、錄音機1臺、影印機2臺、電話1組、空白
    單2本、簽單240張、標籤62張、帳冊212張、印章9顆及統計
    表2份等物在卷可憑，核其等所為，均係係犯刑法第266條第
    1 項前段之賭博罪、同法第268條前段之圖利供給賭博場所
    罪、同條後段之圖利聚眾賭博罪。被告等五人就上揭犯行，
    有犯意之聯絡及行為之分擔，為共同正犯。被告陳金源自民
    國100年3月間、另四人暨4月間起至100年6月9日為警查獲止
    ，在其住處經營六合彩簽賭站，聚集不特定之人與之簽賭下
    注，並藉此抽頭牟利，此種犯罪形態本質上具有反覆、延續
    之特質，依社會通念，屬具有預定多數同種類之行為將反覆
    實行特質之集合犯，應包括性地論以一個賭博罪、圖利供給
    賭博場所罪及圖利聚眾賭博罪一罪，較為合理適當。又被告
    等所犯上開3罪，係基於同一犯罪決意，達成其同一犯罪目
    的所為之各個舉動，應屬法律概念之一行為，其以一行為觸
    犯上開3項罪名，為想像競合犯，應依刑法第55條規定，從
    一重之圖利聚眾賭博罪處斷。被告蔡智成有上揭犯罪事實所
    載之犯罪前科紀錄，於五年內再犯本件之罪為累犯，應依刑
    法第47條第1項規定犯重其刑。爰審酌刑法賭博罪章，對於
    違犯者予以刑罰評價，無非係以賭博乃憑偶然之事實，互爭
    勝負，以決定財物之得喪，足以啟僥倖之心，使人沈迷忘返
    ，非僅廢時失業，抑且助長投機之風，更有傾家蕩產，鋌而
    走險之虞，其有礙健全社會生活及治安秩序之處，不言可喻
    ，實屬可議，惟念及被告犯後坦承犯行，態度尚可，經營時
    間不長，且除被告蔡智成外均無任何前科紀錄，有臺灣高等
    法院被告前案紀錄表1紙在卷可參，素行並非不良等一切情
    狀，各量處如主文所示之刑，並就被告蔡智成、陳楠鏜、吳
    若庭、謝叔燕等四人之刑諭知易科罰金之折算標準，以示懲
    儆。又被告陳金源、陳楠鏜、吳若庭與謝叔燕等前均未曾受
    有期徒刑以上刑之宣告，已如前述，被告陳金源雖以經營賭
    博維生，但結果有輸有贏，未必皆贏，非當然賺錢，無固定
    生活來源，尚須撫養母親，被告陳楠鏜、吳若庭與謝叔燕等
    三人僅為生活而受僱協助被告陳金源，情節不重，且均已表
    達悔意，願提公益捐，顯見被告應係一時失慮，誤觸刑章，
    諒其等經此偵審程序，理當知所警惕，信無再犯之虞，本院
    因認前開所宣告之刑以暫不執行為適當，爰併予宣告被告陳
    金源緩刑5年，被告陳楠鏜、吳若庭與謝叔燕等均緩刑3年，
    以啟自新。惟為使受緩刑宣告之被告陳金源等四人均能切實
    記取教訓，俾免再犯，爰就被告陳金源部份依刑法第74條第
    2 項第4款、第5款之規定，命被告本判決確定之日起一年內
    ，各向公庫支付五十萬元，另應依執行檢察官之命令，別向
    指定之政府機關、政府機構、行政法人、社區或其他符合公
    益目的之機構或團體，提供200小時之義務勞務；被告陳金
    鏜、吳若庭與謝叔燕等則依刑法第74條第2項第4款規定應於
    本判決確定之日起一年內，各依執行檢察官之命令，分別向
    指定之政府機關、政府機構、行政法人、社區或其他符合公
    益目的之機構或團體，提供五十小時之義務勞務，並均依刑
    法第93條第1項第2款之規定，於緩刑期間付保護管束。扣案
    之傳真機7臺、計算機7臺、錄音機1臺、影印機2臺、電話1
    組、空白單2本、簽單240張、標籤62張、帳冊212張、印章9
    顆及統計表2份等物，均係被告陳金源所有，且均係供賭博
    所使用之物，業據其供明在卷，均應依刑法第38條第1項第2
    款之規定宣告沒收，併此敘明。
三、依刑事訴訟法第299條第1項前段、第273條之1第1項、第310
    條之2、第 454條第2項，刑法第28條、第266條第1項前段、
    第268條、第55條、第47條第1項、第41條第1項前段、第38
    條第1項第2款、第74條第1項第1款、第2項第4款、第5款、
    第93條第1項第2款，刑法施行法第1條之1，判決如主文。
六、如不服本判決，應於收受本判決後10日內向本院提出上訴書
    狀，並應敘述具體理由。如未敘述上訴理由者，應於上訴期
    間屆滿後20日內向本院補提理由書狀。
本案經檢察官宋文宏到庭執行職務。
中    華    民    國    100    年    8    月    29    日
                    刑事第三庭  法  官  朱中和
以上正本證明與原本無異。
如不服本判決應於收受本判決後10日內向本院提出上訴書狀，並
應敘述具體理由。其未敘述上訴理由者，應於上訴期間屆滿後20
日內向本院補提理由書狀（均須按他造當事人之人數附繕本）「
切勿逕送上級法院」。
                                書記官  黃秋萍
中    華    民    國   100    年    8     月    30    日
附錄本案論罪科刑法條全文：
中華民國刑法第266條第1項
在公共場所或公眾得出入之場所賭博財物者，處 1 千元以下罰
金。但以供人暫時娛樂之物為賭者，不在此限。
中華民國刑法第268條
意圖營利，供給賭博場所或聚眾賭博者，處 3 年以下有期徒刑
，得併科 3 千元以下罰金。